ACORDAO-COMPLETO-2397080

ACÓRDÃO 1458/2020 ATA 6/2020 - SEGUNDA CÂMARA

VISTOS, relatados e discutidos estes autos de admissão de Naira Jaiana da Silva Lima Santos, no quadro de servidores da Caixa Econômica Federal.
	       ACORDAM os Ministros do Tribunal de Contas da União, reunidos em Sessão da Segunda Câmara, diante das razões expostas pelo Relator, nos termos dos arts. 71, inciso III, da Constituição Federal, 1º, inciso V, e 39, inciso I, da Lei 8.443/1992, e 260, §1º, do Regimento Interno do Tribunal de Contas da União, em:
9.1 considerar legal e ordenar o registro do ato de admissão em favor de Naira Jaiana da Silva Lima Santos (CPF XXX.270.811-XX) , no quadro de pessoal da Caixa Econômica Federal (peça 2) ;
9.2 dar ciência ao Instituto Nacional do Seguro Social (INSS) , gestor do Sistema de Controle de Óbitos (Sisobi) , e ao Cartório do Oficio dos Registros Públicos de São Marcos-RS, onde, segundo a base do Sisobi, está registrado o Atestado de Óbito de Odacir Brostolin (identificação: 90.773.631/0001-36; Livro 18, Folha 116, Termo 3540) , que o lançamento do mencionado óbito no Sistema Sisobi foi efetuado erroneamente com o número de CPF de Naira Jaiana da Silva Lima Santos (XXX.270.811-XX) , quando o CPF correto da pessoa falecida, segundo a base de dados da Receita Federal, é XXX.081.110-XX, o que impõe as devidas medidas corretivas;
9.3 dar ciência deste Acórdão aos seguintes destinatários, informando-lhes que o teor integral desta deliberação estará disponível no endereço eletrônico: www.tcu.gov.br/acordaos:
9.3.1 Caixa Econômica Federal;
9.3.2 Instituto Nacional do Seguro Social;
9.3.3 Cartório do Oficio dos Registros Públicos de São Marcos-RS.

Atos de Admissão.

Segunda Câmara

Caixa Econômica Federal.

3. Interessados/Responsáveis:
3.1. Interessado: Naira Jaiana da Silva Lima Santos (XXX.270.811-XX).

13.1. Ministros presentes: Ana Arraes (Presidente), Augusto Nardes, Aroldo Cedraz e Raimundo Carreiro (Relator).
13.2. Ministro-Substituto presente: André Luís de Carvalho.

RAIMUNDO CARREIRO

Trata-se de ato de admissão de Naira Jaiana da Silva Lima Santos no emprego de técnico bancário da Caixa Econômica Federal - CEF.
2.	Adoto como Relatório o parecer da Procuradora-Geral Cristina Machado da Costa e Silva, do Ministério Público de Contas, que resume as conclusões da unidade técnica e aduz novas considerações (peça 7) :
2.	Após a realização de crítica eletrônica, a Secretaria de Fiscalização de Pessoal – Sefip – opina por que o ato em análise seja considerado prejudicado, por perda de objeto, por haver identificado o óbito da empregada no sistema Sisobi (peças n.ºs 4 e 5) .
3.	Em consulta aos sistemas CPF e Sisobi, observamos que houve o cadastramento de um óbito, com o mesmo CPF da interessada, porém, em nome do Senhor Odacir Brostolin, falecido em 10/08/2015, data essa anterior à admissão de Naira Jaiana da Silva Lima Santos na CEF, que se deu em 24/07/2017 (peças n.ºs 2 e 6) . Portanto, não nos parece procedente a informação utilizada pela Unidade Técnica para considerar prejudicada, por perda de objeto, a referida admissão, a qual não deixou de produzir efeitos financeiros.
4.	Ao analisarmos o formulário de peça n.º 2, não identificamos nenhuma irregularidade, razão pela qual opinamos pela legalidade e registro da admissão de Naira Jaiana da Silva Lima Santos.
5.	Por todo o exposto, com as vênias de estilo por discordar da proposta trazida pela Sefip às peças n.ºs 4 e 5, esta representante do Ministério Público de Contas propõe ao Tribunal que considere legal o ato de admissão de Naira Jaiana da Silva Lima Santos (CPF n.º XXX.270.811-XX) , ordenando o registro ao ato de peça n.º 2.
É o Relatório.

não há

Procuradora-Geral Cristina Machado da Costa e Silva.

ADMISSÃO. CAIXA ECONÔMICA FEDERAL. PROPOSTA DA SEFIP PELA PERDA DE OBJETO, EM FUNÇÃO DO SUPOSTO ÓBITO DA SERVIDORA. IDENTIFICAÇÃO DE ERRO DE REGISTRO NO SISOBI. LEGALIDADE DO ATO E REGISTRO. CPF DA SERVIDORA INFORMADO INDEVIDAMENTE NO SISOBI NO LANÇAMENTO DO ÓBITO DE OUTRA PESSOA. CIÊNCIA DO ERRO AO INSS E AO CARTÓRIO ONDE REGISTRADO O ATESTADO DE ÓBITO, PARA AS DEVIDAS CORREÇÕES. CIÊNCIA À CAIXA ECONÔMICA FEDERAL.

ATOS DE ADMISSÃO (ADS)

Secretaria de Fiscalização de Pessoal (SEFIP).

Trata-se de ato de admissão de Naira Jaiana da Silva Lima Santos, no quadro de servidores da Caixa Econômica Federal.
2.	        Conforme visto no Relatório, a Sefip concluiu pela perda de objeto do feito, com base em informação colhida no banco de dados do Sistema de Controle de Óbitos (Sisobi) , a indicar que o número do Cadastro de Pessoas Físicas da Receita Federal (CPF) da interessada indicada o seu óbito.
3.	 Entretanto, o zeloso Ministério Público de Contas, representado no feito pela Procuradora-Geral Cristina Machado da Costa e Silva, identificou que, embora o número do CPF da interessada figurasse mesmo no Sisobi, o registro nesse sistema corresponde ao de outra pessoa: Odacir Brostolin, falecido 10/8/2015.
4.	Com base nessa informação, e considerando que não foram identificados indícios de irregularidades no ato de admissão em análise, o Parquet de Contas propõe, com acerto, o registro do ato.
5.	De acordo com a base de dados da Receita Federal, o número de CPF de Odacir Brostolin é 227.081.110-00, ao passo que o CPF de Naira Jaiana da Silva Lima Santos, segundo a mesma fonte, é 002.270.811-10. Pela semelhança do números, tudo indica haver ocorrido um erro de digitação na impostação dos dados na base do Sisobi.
6.	Ademais, em virtude desse erro, o CPF de Odacir Brostolin não figura no Sisobi, o que pode ensejar irregularidades no pagamento de benefícios previdenciários.
7.	Assim, em complemento à proposta do Ministério Público, considero necessário dar ciência da falha, para as devidas correções, ao Instituto Nacional do Seguro Social (INSS) , gestor do Sisobi, bem como ao Cartório do Oficio dos Registros Públicos São Marcos-RS, onde, segundo a base do Sisobi, foi registrado o Atestado de Óbito de Odacir Brostolin (identificação: 90.773.631/0001-36; Livro 18, Folha 116, Termo 3540) . 
	Do exposto, VOTO por que seja aprovado o Acórdão que ora submeto a este Colegiado.
TCU, Sala das Sessões Ministro Luciano Brandão Alves de Souza, em 10 de março de 2020.
RAIMUNDO CARREIRO 
Relator